臺灣臺北地方法院交通事件裁定　　　　 94年度交聲字第449號
原處分機關　台北市政府警察局萬華分局
受處分人　　甲○○
上列受處分人因違反道路交通管理處罰條例案件，對於臺北市政
府警察局萬華分局中華民國九十四年四月十一日所為之處分（原
處分案號：北市警萬分交裁字第ACV479858號），聲明異議，本
院裁定如下：
    主      文
異議駁回。
    理      由
一、按行人在道路上，不依號誌之指示者，處新臺幣（以下同）
    三百六十元罰鍰，或施一至二小時之道路交通安全講習，道
    路交通管理處罰條例第七十八條第一款定有明文；又舉發慢
    車、行人及道路障礙之違反道路交通管理事件後，應由行為
    地警察機關處理，違反道路交通管理事件統一裁罰基準及處
    理細則第二十七條亦有明文規定。
二、本件受處分人即異議人甲○○於民國九十四年一月二十二日
    上午十時二十二分許，於台北市○○路四九三巷口，未依號
    誌之指示，闖紅燈穿越斑馬線，適為在該處路口執勤之台北
    市政府警察局萬華分局（下稱萬華分局）員警發現攔停，並
    以受處分人有違反道路交通管理處罰條例第七十八條第一款
    「行人在道路上不依號誌之指示」規定之行為掣單舉發，嗣
    受處分人於舉發通知單上所載之應到案日期前向台北市政府
    警察局交通警察大隊提出申訴，經該大隊調查結果，仍認受
    處分人有前開違規行為，原處分機關乃依前揭道路交通管理
    處罰條例第七十八條第一款，於九十四年四月十一日裁處異
    議人罰鍰三百六十元。
三、受處分人聲明異議意旨略以：伊牽機車依行人號誌穿越斑馬
    線，走到對面車道改以騎乘，並未闖越紅燈，竟遭警攔停告
    發違規，為此聲明不服云云，查：舉發員警陳俊年於本院九
    十四年六月二十日訊問時證述：「當天我執行巡邏勤務，騎
    警用機車，行經萬大路四九三巷紅綠燈時，忽然看到受處分
    人牽著機車由萬大路四九三巷7-11走斑馬線過來，當我騎車
    是綠燈，所以受處分人的行人穿越道是紅燈，他牽車到四六
    四號前，我把他攔下，告訴他違規，請他出示證件，他當時
    沒有說話，我請他在罰單上簽名，他也簽了，當時他也沒有
    跟我爭執他沒有闖紅燈」等語（見本院訊問筆錄第二頁），
    按證人陳俊年乃為原處分機關所認定受處分人有前開違規行
    為之原證人，其並到庭在本院法官面前以言詞供述本件訴訟
    上之待證事實－即受處分人有前開違規事實，且於本件卷存
    證據資料內並無任何積極證據足以證明證人上開供述係屬虛
    偽，亦無有足以令人顯信證人其供述為不可採之品性證據或
    前科證據存在，本院自不得僅以證人為本件開單告發受處分
    人之員警而全盤抹煞其在訴訟上所具有之原證人資格，而受
    處分人又無法舉出或請本院調查任何對其有利之證據資料，
    以使本院對證人所供述受處分人違規之事實產生任何合理之
    懷疑，且交通警察掣單舉發違反道路交通管理處罰條例所列
    之違規事實，本質上為行政處分，係公務員基於職務上之權
    力，依法就特定之具體事件所為之具公法上效果之單方面行
    政行為，基於公務員為公法上行為具有公信力之原則，該行
    政行為當可被推定為真正，其據以依法處分之事實認定亦為
    正確無誤，從而本件異議人既未能提出證據以資證明其確無
    違規行為，僅空言稱並未有任何違規行為，尚難認其辯解為
    可採，
    本件事證明確，受處分人前開違規行為堪以認定。又舉發慢
    車、行人及道路障礙之違反道路交通管理事件後，應由行為
    地警察機關處理，違反道路交通管理事件統一裁罰基準及處
    理細則第二十七條既有明文規定，本件交通違規事件行為地
    為萬華分局轄區，該分局逕行依法裁決並無違誤之處，併此
    說明。
四、綜上所述，受處分人確有在前揭時地不依號誌指示穿越道路
    之違規行為，從而原處分機關依前揭道路交通管理處罰條例
    第七十八條第一款、違反道路交通管理事件統一裁罰標準及
    處理細則第四十四條第一項規定，裁處異議人罰鍰三百六十
    元，核無違誤，本件受處分人之異議為無理由，自應將其異
    議駁回。
據上論斷，應依道路交通案件處理辦法第十九條，裁定如主文。
中　　華　　民　　國　　94　　年　　7 　　月　　27　　日
                  刑事第五庭  法　官  李宜娟
以上正本證明與原本無異。
如不服本裁定，應於送達後5日內向本院提出抗告狀。
  　　          　　　　　　　書記官　游秀珠
中　　華　　民　　國　　94　　年　　8 　　月　　13　　日
